【裁判字號】    90,上易,717
【裁判日期】    900525
【裁判案由】    違反毒品危害防制條例
【裁判全文】
臺灣高等法院高雄分院刑事判決                      九十年度上易字第七一七號
    上訴人  台灣高雄地方法院檢察署檢察官
    被  告  甲○○
右上訴人因被告違反毒品危害防制條例案件，不服台灣高雄地方法院八十九年度易字
第四九六一號中華民國八十九年十二月二十日第一審判決（起訴案號：台灣高雄地方
法院檢察署八十九年度偵字第二○○八四號），提起上訴（併辦案號：同署九十年度
毒偵字第一八○、一二一五號），本院判決如左：
    主  文
原判決撤銷。
甲○○連續施用第二級毒品，累犯，處有期徒刑柒月。
安非他命零點貳公克沒收並銷燬之。
    事  實
一、甲○○曾於民國八十三年間，因施用毒品案件，經法院判處有期徒刑一年七月確
    定，於八十五年四月十三日執行完畢，不思悔悟，又因施用第二級毒品案件，經
    台灣高雄地方法院以八十七年度毒聲字第一六五一號裁定送觀察、勒戒後，認無
    繼續施用毒品之頃向，由台灣高雄地方法院檢察署檢察官於八十七年八月十七日
    以八十七年度偵緝字第一八二一二號為不起訴處分確定，詎其仍不知悔改，自八
    十七年九月三十日至八十七年十月三日止，繼續施用第二級毒品安非他命，旋為
    警於八十七年十月七日查獲，經台灣高雄地方法院以八十七年度毒聲字第二八六
    四號裁定送觀察勒戒，認有繼續施用毒品頃向後，經同法院裁定送強制戒治並以
    八十七年度易字第六二五○號判處有期徒刑五月確定，詎仍不知醒悟，復基於概
    括之犯意，於八十九年九月四日上午，在高雄市○○路某ＫＴＶ內，以玻璃吸食
    器施用第二級毒品安非他命一次，嗣於同日十四時三十分許，在高雄市○○○路
    五十五號前為警查獲，並扣得其所有第二級毒品安非他命○．二公克，甲○○又
    於八十九年十一月二十七日下午二時許，在高雄縣鳳山市某不詳姓名朋友住處，
    承同一之犯意，以同一方法施用第二級毒品安非他命一次，為警於八十九年十一
    月二十八日二十時三十分許，在高雄縣鳳山市○○街一五四之三號查獲。
二、案經高雄市政府警察局、高雄市政府警察局三民第二分局分別移送臺灣高雄地方
    法院檢察署檢察官偵查起訴暨檢察官聲請併案審理。
    理  由
一、右揭事實，業據被告甲○○坦承不諱，而被告二次為警查獲時所採取之尿液，分
    別送高雄市政府衛生局及高雄市立凱旋醫院檢驗結果，均驗出有甲基安非他命陽
    性反應，有高雄市政府衛生局八十九年九月五日高衛試煙字第Ｆ–二三三號檢驗
    成績書及高雄市立凱旋醫院煙毒八十九年十二月十五日高市凱醫檢字第００八六
    八號煙毒尿液檢驗成績書各一份在卷可憑，並有第二級毒品安非他命○．二公克
    扣案可憑，被告前因施用毒品案件，經台灣高雄地方法院以八十七年毒聲字第一
    五六一號裁定送觀察勒戒，認無繼續施用毒品之傾向，由台灣高雄地方法院檢察
    署檢察官為不起訴處分確定，有該署八十八年偵緝字第一八二一二號不起訴處分
    書一份在卷可參，被告又自八十七年九月三十日至八十七年十月三日止，繼續施
    用第二級毒品安非他命，為警於八十七年十月七日查獲，經台灣高雄地方法院以
    八十七年度毒聲字第二八六四號裁定送觀察勒戒後，認有繼續施用毒品頃向，經
    同法院裁定送強制戒治並以八十七年度易字第六二五○號判決處有期徒刑五月確
    定在案之事實，有台灣高等法院被告全國前案註記表、台灣高雄地方法院檢察署
    八十七年偵緝字第一八二一二號不起訴處分書、台灣高雄地方法院八十七年度易
    字第六二五○號判決可稽，事證明確，被告於五年內三犯毒品犯行洵堪認定。
二、查安非他命係毒品危害防制條例第二條第二項所稱之第二級毒品，不得持有、施
    用，被告竟持之以施用，核其所為，係犯毒品危害防制條例第十條第二項之施用
    第二級毒品罪。被告先後二次施用安非他命犯行，時間緊接，犯罪構成要件相同
    ，顯係基於概括之犯意為之，為連續犯，應依刑法第五十六條規定論以一罪，並
    加重其刑。被告持有安非他命後，進而施用，其持有行為應被施用行為所吸收，
    不另論罪。被告於八十九年十一月二十七日下午二時，施用第二級毒品安非他命
    犯行，雖未據公訴人起訴，惟上開犯行與公訴人起訴部分，有連續犯之裁判上一
    罪關係，本院自得併予審判。被告曾於八十三年間，因違反麻醉藥品管理條例案
    件，經法院判處有期徒刑一年七月，並於八十五年四月十三日執行完畢，有台灣
    高等法院被告全國前案紀錄表及臺灣高雄地方法院檢察署刑案資料查註紀錄表各
    一份附卷可稽，其於五年之內，再犯本件最重本刑為有期徒刑以上之罪，為累犯
    ，應依刑法第四十七條規定加重其刑。
三、被告施用第二級毒品犯罪事證既明，原審對其論罪科刑固非無見，惟查被告於原
審判決前，又於八十九年十一月二十七日下午二時，在高雄縣鳳山市某朋友住處
    ，施用第二級毒品安非他命一次，且上開犯行與本件之犯罪時間緊接，手段相同
    ，所犯罪名又同一，顯基於概括之犯意反覆為之，為連續犯，屬裁判上之一罪，
    依審判不可分原則，上開犯行為起訴效力所及，原審未及審理，容有可議。檢察
    官上訴意旨，指摘原審未審酌被告上開犯行，判決不當，為有理由，自應由本院
    撤銷改判。爰審酌被告前曾因違反麻醉藥品管理條例案件，經法院判處罪刑，竟
    於執行完畢後，再犯而經觀察勒戒、強制戒治後又再犯相同罪行，顯見意志不堅
    ，惟其犯罪係戕害自身，尚未害及他人及犯罪後坦承犯行，態度尚佳等一切情狀
    ，量處如主文第二項所示之刑。扣案之零點貳公克粉末屬第二級毒品安非他命，
    應依毒品危害防制條例第十八條第一項前段規定宣告沒收並銷燬之。
四、被告經合法傳喚，無正當理由不到庭，爰不待其述，逕行判決。
據上論斷，應依刑事訴訟法第三百七十一條、第三百六十九條第一項前段、第三百六
十四條、第二百九十九條第一項前段，毒品危害防制條例第十條第二項、第二十三條
第二項、第十八條第一項前段，刑法第十一條、第五十六條、第四十七條，判決如主
文。
本案經檢察官陳新慶到庭執行職務。
中    華    民    國      九十      年       五       月     二十五   日
                              臺灣高等法院高雄分院刑事第六庭
                                  審判長法官  王憲義
                                        法官  張意聰
                                        法官  范惠瑩
右正本證明與原本無異。
不得上訴。
                                      書記官  馬蕙梅
中    華    民    國      九十      年       五       月    二十九    日
附錄
本件論罪科刑法條：
附錄本案判決論罪科刑法條：
毒品危害防制條例第十條第二項：
施用第二級毒品者，處三年以下有期徒刑。
                                                                   Ｊ


司法院資訊處製作；財團法人民間司法改革基金會備份。
